【裁判字號】    99,聲,4861
【裁判日期】    991007
【裁判案由】    聲請交保
【裁判全文】
臺灣板橋地方法院刑事裁定              99年度聲字第4861號
聲  請  人
即  被  告  甲○○
上列聲請人即被告因搶奪等案件（99年度訴字第2833號），聲請
具保停止羈押，本院裁定如下：
    主  文
聲請駁回。
    理  由
一、聲請意旨略以：聲請人即被告甲○○犯後態度尚屬良好，積
    極配合一切調查程序，且犯罪事實已然明瞭，檢察官已對其
    起訴，故被告應無勾串共犯或證人之虞；又被告尚有六旬多
    之年邁家母及兩幼童甚需照顧，且被告在外有正常工作，所
    賺取之微薄薪水全供於低收入戶之家中，另被告有固定住所
    ，不可能有逃亡之虞；被告於本案犯罪事實及搶奪所用之手
    段均已曝光，並與同案共犯同時被捕，渠現已發監執行，如
    被告交保出所，其已係輕度肢殘人士，且其在看守所中，每
    日靜坐反省，愧對父母及兒女，交保出所後，不可能再犯罪
    或做出對不起家人之事，以此足認被告絕無反覆實施犯罪之
    虞，而無羈押之必要；另被告幼女患有法洛氏四合症之心臟
    病，醫師目前通知急需開刀，被告家中年邁家母及幼子，於
    幼女前往開刀時，家中尚無成年人可照顧之，情境實屬難堪
    ，被告犯後已坦承犯行，並深表悔意。綜此，被告應已無羈
    押之必要，為此請准被告具保停止羈押云云。
二、按被告經法官訊問後，認為犯刑法第320條、第321條之竊盜
    罪或刑法第325條、第326條之搶奪罪，其嫌疑重大，有事實
    足認為有反覆實施同一犯罪之虞，而有羈押之必要者，得羈
    押之，刑事訴訟法第101條之1第 1項第5款、第6款分別定有
    明文。又按被告及得為其輔佐人之人或辯護人，得隨時具保
    ，向法院聲請停止羈押。羈押之被告，有所犯最重本刑為 3
    年以下有期徒刑、拘役或專科罰金之罪，但累犯、常業犯、
    有犯罪之習慣、假釋中更犯罪或依第101條之1第 1項羈押者
    ，不在此限、懷胎5月以上或生產後2月未滿、現罹疾病，非
    保外治療顯難痊癒情形之一者，如經具保聲請停止羈押，不
    得駁回，刑事訴訟法第110條第 1項、第114條亦有明文。再
    刑事被告經訊問後，認有法定羈押原因，於必要時得羈押之
    ，此所謂必要與否或執行羈押後，有無繼續之必要，仍許法
    院斟酌訴訟進行程度及其他一切情事而為認定，除有刑事訴
    訟法第 114條各款所列情形之一不得駁回者外，准許與否，
    該管法院有自由裁量之權，衡非被告所得強求，最高法院著
    有29年抗字第57號、46年臺抗字第 6號、第21號判例意旨足
    資覆按。是以，法院准許具保停止羈押之聲請，其要件應以
    被告雖有刑事訴訟法第101條第1項或第101條之1第 1項各款
    所列之羈押原因，然已無羈押之必要，或雖有羈押之必要，
    而有同法第 114條各款所示之情形，始足當之。倘被告猶符
    合同法第101條第1項、第101條之1第 1項各款之羈押原因，
    且仍有羈押之必要，復無同法第 114條各款所示不得駁回具
    保聲請停止羈押之情形者，法院自不應准許具保停止羈押之
    聲請，其理甚屬灼然。
三、經查，被告甲○○因搶奪等案件，前經本院訊問並參酌卷內
    相關事證資料後，認其涉犯刑法第320條第1項竊盜罪、第32
    1條第1項第 3款加重竊盜罪及第325條第1項搶奪罪，犯罪嫌
    疑重大，又被告前有竊盜及搶奪之前案紀錄，且其於民國99
    年6、7月間，犯下本案多起竊盜及搶奪犯行，基此足認被告
    有反覆實施同一犯罪之虞，本院為達防衛社會安全之目的，
    認其有羈押之必要，爰依刑事訴訟法第101條之1第1項第5款
    、第6款規定，於99年9月14日予以羈押在案，被告雖以前揭
    情詞聲請具保停止羈押，惟其所稱上開各節，尚與本案羈押
    原因是否消滅無關，本院審認全案情節，認前揭羈押原因迄
    今猶在。又被告固稱其犯後已坦承犯行，對本案所為已深表
    悔意云云，然仍不足執此遽認被告前揭羈押原因及羈押必要
    性即已消滅。再被告於本案係涉犯刑法第320條第1項竊盜、
    第321條第1項第 3款加重竊盜及第325條第1項搶奪等罪嫌，
    刑事訴訟法第101條之1第 1項第5款、第6款將之分別列為預
    防性羈押之原因，本非在保全被告或證據，而係為達防衛社
    會安全之目的，參以被告在本案係短期內先後涉犯竊盜 5次
    、搶奪 4次之犯行，且犯案手法堪謂雷同，稽此足徵被告確
    有反覆實施同一財產犯罪之虞，況被告既自承係因缺錢購買
    毒品施用，因而犯下本案犯行，顯見具保已難達防衛社會安
    全之目的，亦徵限制被告人身之自由，乃當下衡酌人民基本
    權利之保障與保全社會之公益目的下，所不得不然之抉擇，
    本院認被告仍有羈押之必要。從而，聲請意旨所指其家庭生
    活及家人安頓狀況亟須被告在外處理等情，猶不足以形成本
    院認為得以具保代替羈押之判斷，又聲請意旨另稱被告犯後
    態度尚屬良好，積極配合調查等事，此乃涉及實體判決之量
    刑審酌，當非停止羈押之要件。至被告有無逃亡或湮滅、偽
    造、變造或勾串共犯或證人之虞，原非本案執行羈押之原因
    ，而被告家人及家境等情況，亦與羈押之要件無涉，均無庸
    審酌。此外，復無刑事訴訟法第 114條各款所定不得駁回具
    保停止羈押聲請之事由。綜上，聲請人聲請具保停止羈押，
    礙難准許，應予駁回。
四、依刑事訴訟法第220條，裁定如主文。
中    華    民    國    99    年    10    月    7     日
                  刑事第十七庭    審判長法  官  陳信旗
                                        法  官  俞秀美
                                        法  官  劉正偉
上列正本證明與原本無異。
如不服本裁定，應於裁定送達後五日內敘明抗告理由，向本院提
出抗告狀。
                                        書記官  楊雅芳
中    華    民    國    99    年    10    月    7     日

司法院資訊處製作；財團法人民間司法改革基金會備份。
